# 非货币性资产交换未完成商品房成本的确认

提问人：liubin988513 时间：2013-09-01 20:07:16
商业楼与体育馆应属于分立合同，我理解属于房地产企业提供体育馆的建筑劳务换取b公司的企业商业房和住宅占用的闲置土地，由于具有商业实质，我理解应用该建筑劳务的公允价值作为商品房与住宅用途的土地的入账价值。

回答人：chenyiwei
基本赞同。如果能够可靠估计体育馆建造成本的，应当对其予以预提并计入商务楼的成本；如果不能可靠估计建筑成本的，则还是以暂不确认收入，到后续清算时统一调整为好。